【裁判字號】    89,上易,1425
【裁判日期】    890609
【裁判案由】    傷害
【裁判全文】
臺灣高等法院刑事判決                          八十九年度上易字第一四二五號
    上  訴  人  臺灣基隆地方法院檢察署檢察官
    被      告  甲○○
右上訴人因被告傷害案件，不服臺灣基隆地方法院八十八年度易字第五八四號，中華
民國八十九年一月三十一日第一審判決（起訴案號：臺灣基隆地方法院檢察署八十八
年度偵字第一八五七號）提起上訴，本院判決如左：
    主  文
上訴駁回。
    事  實
一、甲○○與另三名年約二十餘歲之不詳姓名年籍男女（二男、一女）於民國（下同
    ）八十八年二月十三日下午九時許，在台北縣三重市○○路口，搭乘由乙○○所
    駕駛之車號Ｔ５─７０２號營業小客車，同日下午十時許，乙○○依囑將甲○○
    等四人載至基隆市○○路二十五號前下車，甲○○與另三名年約二十餘歲之不詳
    姓名年籍男女，竟因細故，基於傷害之犯意聯絡，共同出手毆打乙○○，致乙○
    ○受有右側第九肋骨骨折、右側腹壁（起訴書誤載為股壁）及兩肩挫傷之普通傷
    害。
二、案經被害人乙○○訴由基隆市警察局第二分局報請台灣基隆地方法院檢察署檢察
    官偵查起訴。
    理  由
一、原審訊據被告甲○○矢口否認有何傷害犯行，辯稱：案發當日我與我女友人在員
    林，如何能分身回至基隆市毆打告訴人乙○○，告訴人應係誤認云云。惟查被告
    如何於右揭時地夥同另三名年約二十餘歲之不詳姓名年籍男女（二男、一女）共
    同毆打告訴人成傷之情，迭據告訴人於警訊、偵、審時指訴綦詳，而原審詢問告
    訴人有無可能誤認？告訴人回以當時被告係坐在後座中間之位置，其從照後鏡有
    看清被告容貌，且遭被告毆打時亦有看清被告之容貌等語，且查證人即承辦本件
    傷害案件之員警張簡同枝於偵查時結證稱：（如何查到甲○○？）當時曾去查訪
    過發生事故附近的人，大部分的人都三緘其口，但有幾人私底下跟我們說是游家
    的老三，與他的朋友做的，我們就通知甲○○的父親帶小孩過來給乙○○指認，
    第一次帶過來時，帶老大游志強及老二游志偉，黃先生來指認說第一個好像很面
    熟，不敢確定是否就是當天坐計程車的人，但他馬上排除老二，說游志偉當天不
    在場，第二天游志強到我們派出所，先告訴我說甲○○沒有回來，我要求他打電
    話給甲○○一定要叫他回來，游志強就打派出所自動電話給甲○○，甲○○再從
    雲林打電話回我們派出所，我在電話中有聽到一個女的在罵，幹，他們要怎麼樣
    都沒有關係，我就勸甲○○要回來，甲○○來的那一天是游志強陪他過來的，乙
    ○○一到派出所馬上就指認甲○○是毆打他的人，事後我們才知道，甲○○在游
    志強第一次到派出所那一天，就有回來，只是沒到派出所而已，至於告訴我是游
    家老三打人的鄰居，因與甲○○的父母都是二、三十年的鄰居，不太可能到法院
    做證，因為他們說礙於人情會得罪游家等語，是告訴人之指訴應非子虛，倘非被
    告所為，被告於警方多次通知到場供告訴人指認，何以無故多次不到？嗣被告於
    原審八十八年十二月七日訊問時到場即經告訴人指認無訛，又原審為究明真相並
    當庭告以被告應於八十八年十二月二十日下午二時至法務部調查局接受測謊鑑定
    ，詎被告屆時亦無正當理由不到（嗣經拘提到案，雖提出醫院門診單，然查該門
    診單係於八十八年十二月二十一日之就診紀錄，顯與測謊鑑定期間無任何衝突之
    處），從警訊之指認及測謊鑑定，被告百般拖延，顯見被告畏罪情卻，益徵告訴
    人之指訴確為真實。至證人蔡玉惠雖於偵查時證稱案發當時被告與其在員林等語
    ，惟經檢察官再問：八十八年二月十三日晚甲○○在何處？證人蔡玉惠答以：應
    該在我家裡，我與我媽在台中，我是凌晨一點才回去的等語，是證人蔡玉惠亦無
    法證明被告當晚確實是在伊家裡，且證人蔡玉蕙與被告係男女朋友，其證言難免
    偏袒，是其證言亦難資為有利被告之認定。況台灣地區因交通便捷，往返員林與
    基隆間並無難事，所需通車時間亦不長，以三小時要往返基隆、員林間更非難事
    ，因此尚難以證人蔡玉惠於偵查時之證言遽認被告於案發時確係身在員林，被告
    所辯無非事後畏罪卸責之詞，不足採信，本件事證明確，被告犯行洵堪認定。
二、核被告所為，係犯刑法第二百七十七條第一項之傷害罪。被告與另三名年約二十
    餘歲之不詳姓名年籍男女間互有犯意聯絡與行為分擔，應論以共同正犯。原審以
    被告犯罪明確可以認定，而適用刑法第二十八條、第二百七十七條第一項、第四
    十一條，罰金罰鍰提高標準條例第一條前段、第二條，並審酌被告素行非佳，僅
    因細故即對告訴人拳打腳踢，下手力道非輕，致告訴人受有右側第九肋骨骨折、
    右側腹壁及兩肩挫傷之傷害，受傷程度非輕，造成告訴人生活起居極度不便，身
    心飽遭煎熬，及被告犯罪後否認犯行毫無誠意與告訴人和解等一切情狀，量處有
    期徒刑伍月，並諭知如易科罰金，以佰元折算壹日。經核認事用法，洵無不合
    ，量刑亦屬妥適，檢察官循告訴人狀請而上訴指摘原判決量刑過輕不當，並無理
    由，應予駁回。被告經合法傳喚，無正當理由不到庭，爰不待其陳述，逕行判決
    之。
據上論斷，應依刑事訴訟法第三百六十八條、第三百七十一條，判決如主文。
本案經檢察官柯晴男到庭執行職務。
中     華     民     國    八十九   年       六       月        九      日
                             臺灣高等法院刑事第十二庭
                                 審判長法  官  劉  景  星
                                       法  官  陳  博  志
                                       法  官  陳  志  洋
右正本證明與原本無異。
不得上訴。
                                       書記官  顧倪 淑 貞
中     華     民     國    八十九   年       六       月        十二    日
附錄：本案論罪科刑法條全文
刑法第二百七十七條第一項：
傷害人之身體或健康者，處三年以下有期徒刑，拘役或一千元以下罰金。


司法院資訊處製作；財團法人民間司法改革基金會備份。
